臺灣臺中地方法院民事判決　八十九年度訴字第三七○五號
　　原　　　告　丁○○
　　訴訟代理人　戊○○
　　　　　　　　甲○○
　　被　　　告　丙○○
　　訴訟代理人　乙○○
右當事人間請求損害賠償事件，本院判決如左：
    主    文
被告應給付原告新台幣肆拾貳萬參仟捌佰伍拾伍元，及自民國八十九年十一月二十二日起至
清償日止，按週年利率百分之五計算之利息。
原告其餘之訴駁回。
訴訟費用由被告負擔二分之一，餘由原告負擔。
本判決原告勝訴部分於原告以新台幣拾肆萬貳仟元供擔保後，得假執行。但被告如於假執行
程序實施前，以新台幣肆拾貳萬參仟捌佰伍拾伍元為原告預供擔保，得免為假執行。
原告其餘假執行之聲請駁回。
    事    實
甲、原告方面：
一、聲明：
  （一）被告應給付原告新台幣（下同）一百十二萬一千一百三十九元，及自起訴狀繕本送
        達翌日即民國八十九年十一月二十二日起至清償日止，按週年利率百分之五計算之
        利息。
  （二）願供擔保請准宣告假執行。
二、陳述：
  （一）被告於八十七年十一月十二日晚上十一時五分許，駕駛自用小客車，沿台中市○○
        ○路由北往南方向行駛，於途經台中港路與英才路交叉路口時，本應遵守道路交通
        號誌，及注意車前狀況，並隨時採取必要之安全措施，而依當時天候晴、夜間有照
        明、路面乾燥、無缺陷、無障礙物、視距良好等一切情狀，又無不能注意之情形，
        詎其仍疏未注意，即貿然闖紅燈左轉英才路，適原告駕駛重型機車，亦沿台中港路
        由南往北方向駛經該交叉路口，因閃避不及，而為被告所駕自用小客車撞及，致原
        告人車倒地，受有左側股骨骨幹骨折之傷害。
  （二）原告因被告之過失傷害行為，受有左列損害：
    　１、醫藥費用部分：
          原告先後於私立中山醫學院附設孫中山先生紀念醫院（以下簡稱中山醫院）及澄
          清綜合醫院（以下簡稱澄清醫院）住院及手術五次，另於犁安中醫骨科診所、聯
          和中醫聯合診所門診及復健，另並購買藥品及醫療用品等，總計支出自負之醫藥
          費用二十萬七千二百七十三元。
      ２、減少勞動能力部分：
          原告受傷前，原於音響店擔任技師，每月底薪二萬七千元，連同獎金則有三萬二
          千元。原告自受傷翌日之八十七年十一月十三日起至八十八年十二月一日間，因
          傷無法工作，計損失三十七萬一千二百元；又自八十九年十月一日至八十九年十
          一月十日起訴日間，亦因無法工作，另損失四萬二千六百六十六元（以四十日之
          日薪計算），合計損失四十一萬三千八百六十六元。
      ３、非財產上損害部分：
          原告因傷前後手術達五次之多，目前走路猶為跛行，身心至感痛苦，爰請求非財
          產上之損害賠償五十萬元。
　（三）上述損害金額合計為一百十二萬一千一百三十九元，爰依侵權行為之法律關係，請
        求被告給付如訴之聲明所示之損害賠償金額及遲延利息。
  （四）對被告答辯所為之陳述：
    　１、被告抗辯原告對於事件之發生與有過失，惟於本件刑案審理中，法官曾問被告：
          前面交通號誌有幾個燈號？被告回稱三個；法官又問：綠燈過來是什麼燈？被告
          答稱是紅燈，顯然跳過黃燈而與事實未合。又被告於肇事後，曾告訴原告母親：
          因不知道燈號為紅燈所以撞到原告，並懇求原告母親原諒等，足見本件事故中，
          違反交通號誌者，確係被告而非原告。
      ２、原告於車禍發生後即陷入昏迷，經送至中山醫院急診開刀後，警方前來製作筆錄
          ，原告因意識不清，故答稱車速約時速六十五公里，惟此並非事實。原告於出院
          後，已另向台中市警察局交通警察隊補述在案。蓋該路段交通號誌甚多，於慢車
          道行駛，時速不可能達六十五公里；況原告定居台中，對該區路況相當熟悉，絕
          無可能以時速六十五公里之速度駕駛機車。
      ３、原告療傷期間，被告不聞不問，連一通慰問電話也無，原告經以存證信函通知被
          告和解，被告亦未加理睬；其後原告聲請台中市西屯區公所調解，被告在五次通
          知中，只出席一次，顯然被告並無和解誠意，益增原告之精神痛苦。又被告之父
          母在桃園開設公司，年紀尚輕，無需被告扶養，被告稱必須貼補家用等語，並非
          實在。
      ４、原告在中山醫院之醫藥費用，全民健保給付七萬五千五百三十五元，原告自負一
          萬八千二百三十二元；在澄清醫院，全民健保給付十四萬零六百十八元，原告自
          負二萬八千七百九十八元；原告另自負其他醫藥費用十六萬零四百五十三元。以
          上原告自負之醫藥費用共為二十萬七千四百八十三元，尚較原告本件請求之金額
          二十萬七千二百七十三元為高。故原告本件請求，自始即未將健保給付部分列入
          ，被告認應就健保給付之費用扣除等語，亦無理由。
三、證據：提出診斷證明書八紙、收據及統一發票八十一紙、判決、醫療費用清單、工作薪
    資證明、戶口名簿、名片、里長證明書、病歷表各一份、醫療費用明細表五紙為證；並
    聲請本院調取本院八十八年度交自字第五十四號過失傷害刑事卷，發函查詢被告之薪餉
    、階級及自費購買醫藥用品部分之處方依據，並傳訊證人甲○○、曾志右、台中市西屯
    區公所調解委員。
乙、被告方面：
一、聲明：
  （一）原告之訴駁回。
  （二）如受不利判決，願供擔保請准免為假執行。
二、陳述：
  （一）本件事故之發生，原告與有過失：
    　１、按「損害之發生或擴大，被害人與有過失者，法院得減輕賠償金額，或免除之」
          ，民法第二百十七條第一項定有明文。查被告對於事故之發生，固無法免責，惟
          原告於行經該交岔路口時，亦疏未注意車前狀況，並闖紅燈及貿然以時速約六十
          五公里之高速行駛，如原告不闖紅燈及超速行駛，本件車禍應得避免，是原告對
          於本件事故之發生，應負絕大部分之過失責任，被告自得依前揭規定，請求減輕
          或免除賠償金額。
      ２、次查臺灣省台中市區車輛行車事故鑑定委員會八十八年七月六日中市鑑字第八八
          三一七號函說明欄二已載明：「車楊君超速行駛（楊君應訊時，自承車速六十
          五公里）則屬違規行為」，足見原告於行經事故發生地點時，確有超速之違規行
          為。再台中市警察局交通警察隊肇事現場圖「當事人陳述經過」欄亦記載：「（
          車：）我駕車以時速約六十五公里由大仁路沿台中港路往美村路行駛慢車道，
          因我車綠燈直行至路口內，突然左方有車駛過來，我發現煞車已來不及而發生碰
          撞」；復依該圖所示：「機車刮地痕三點六（公尺）」、原告之眼鏡因碰撞而飛
          至刮地痕前方約十一、二公尺處（被告依圖面線段長度比例計算而得）、其所駕
          之機車則仍停留於撞擊處，距眼鏡掉落處約有十五公尺，足見原告係因超速行駛
          ，致其所駕之機車撞及已完成左轉並即將進入英才路慢車道之被告自用小客車，
          其機車倒放停留於撞擊處，眼鏡則飛離達十五公尺之遙。故被告之自小客車並未
          撞及原告所駕之機車，蓋若被告有撞及，原告之機車應於倒地後衝向上揭路口另
          一側，而非停留於撞擊處。尤其原告若能以一般速度通過上揭路口，則本件事故
          應無由發生，足見原告應負絕大部分之過失責任，殆無疑義。又被告既於警詢時
          稱係「左轉箭頭綠燈左轉…」（亦載於前揭肇事現場圖「當事人陳述經過」欄中
          ），又豈可能於事後向原告母親稱：因不了解、不知道為紅燈，所以撞到等語？
  （二）原告已請領之強制汽車責任保險金，應自請求之金額中加以扣除：
        按「保險對象因汽車交通事故，經本保險提供醫療給付者，本保險之保險人，得向
        強制汽車責任保險之保險人代位請求該項給付」，全民健康保險法第八十二條定有
        明文。又「保險人依本法規定給付之保險金，視為加害人或被保險人損害賠償金額
        之一部分；加害人或被保險人受賠償請求時，得扣除之」，強制汽車責任保險法第
        三十條亦定有明文。是依上揭規定，本件原告請求之醫療費用部分，有關健保給付
        之項目，即應扣除之，不應由被告負賠償責任。
  （三）原告請求之醫藥費過於浮濫：
　　　　原告請求之「其他醫藥費」十六萬零四百五十三元，較其於中山醫院及澄清醫院全
        部支出之自負費用四萬七千零三十六元，高出三倍有餘，其所稱「其他醫藥費」應
        非實在，縱然確有該部分之支出，亦非必要。
  （四）原告請求之非財產上損害賠償金額過高：
 　 　１、按「不法侵害他人之身體者，被害人就非財產上之損害，固得請求賠償相當之金
          額。惟金額如何始為相當，自得由法院斟酌情形定之。被害人身體受傷之輕重，
          與其精神上所受痛苦之程度成正比例，故法院定慰藉金額時，應就被害人受傷情
          形加以斟酌」、「關於不法侵害他人身體之慰藉金數額，應審核一切情形決定之
          ，例如被害人之地位、家況，及加害人之地位、資力，各為如何、均在斟酌之列
          …」，最高法院五十年度台上字第一二０七號、第二三七四判決意旨分別可資參
          照。查被告僅在軍中擔任低階之士官長職務，收入無多，勉能糊口而已；又被告
          目前尚利用夜間在大學繼續進修，並有銀行信用貸款三十萬元，每個月須繳付一
          萬餘元之本息，且須貼補家用，經濟相當拮据，原告請求之非財產上損害賠償五
          十萬元顯然過高。
      ２、被告之父親乙○○雖有設立公司，惟因與他人合作經營不善，致債台高築，目前
          乙○○所有之建物亦因上揭債務，正被臺灣桃園地方法院執行查封拍賣之中，亟
          需被告出錢濟助生計，原告卻稱被告無庸奉養，恐有誤會。
      ３、原告既知被告於空軍任職業軍人，應知被告因身分特殊無法如一般民眾行動自由
          ，況被告服役地點遠在花蓮，與調解地台中市西屯區公所相距甚遠，無法每次出
          席調解，原告如何能以被告未每次出席調解，即謂被告並無和解誠意，並加深原
          告之精神痛苦？
三、證據：提出臺灣省台中市區車輛行車事故鑑定委員會函、台中市警察局交通警察隊肇事
　　現場圖、存摺明細、信用貸款繳息明細各一份、臺灣桃園地方法院民事執行處通知二份
    、薪資單六紙。
丙、本院依職權函查兩造最近三年之所得及財產歸戶資料，並向中山醫院、澄清醫院查詢原
    告因傷就診及支出醫藥費用與合理之恢復期間。
    理    由
一、本件原告起訴主張：被告於八十七年十一月十二日晚上十一時五分許，駕駛自用小客車
　　，沿台中市○○○路由北往南方向行駛，途經台中港路與英才路交叉路口時，本應注意
    遵守道路交通號誌及車前狀況，並隨時採取必要之安全措施，而依當時天候、路況、視
    距等一切情狀，又無不能注意之情形，詎其仍疏未注意、貿然闖紅燈左轉英才路，致撞
    及亦沿台中港路由南往北方向駛經該交叉路口之原告重型機車，原告因而人車倒地，受
    有左側股骨骨幹骨折之傷害。原告因被告之過失傷害行為，計支出（自費）醫藥費用二
    十萬七千二百七十三元；另於八十七年十一月十三日至八十八年十二月一日，及八十九
    年十月一日至八十九年十一月十日間，因傷無法工作，以原工作薪資每月三萬二千元計
    ，計損失勞動收入四十一萬三千八百六十六元；又原告手術前後達五次之多，目前走路
    猶為跛行，被告於事發後，復無和解誠意，原告身心至感痛苦，爰請求非財產上之損害
    賠償五十萬元。以上金額合計為一百十二萬一千一百三十九元，爰依侵權行為之法律關
    係，請求被告給付之，並自起訴狀繕本送達翌日即八十九年十一月二十二日起至清償日
    止，按週年利率百分之五計算之遲延利息等語。
二、被告則以：被告對於事故之發生，固無法免責，惟原告於行經該交岔路口時，亦疏未注
    意車前狀況，並貿然闖紅燈及以時速約六十五公里之高速行駛，如原告不闖紅燈及超速
    行駛，本件車禍應得避免，是原告對於本件事故之發生，自屬與有過失，並應負絕大部
    分之過失責任。又「保險對象因汽車交通事故，經本保險提供醫療給付者，本保險之保
    險人，得向強制汽車責任保險之保險人代位請求該項給付」、「保險人依本法規定給付
    之保險金，視為加害人或被保險人損害賠償金額之一部分；加害人或被保險人受賠償請
    求時，得扣除之」，全民健康保險法第八十二條、強制汽車責任保險法第三十條分別定
    有明文，是原告請求之醫療費用部分，有關健保給付之項目，即應扣除之，不應由被告
    負賠償責任。且原告請求之「其他醫藥費」，較其於中山醫院及澄清醫院支出之費用，
    高出三倍有餘，其所稱「其他醫藥費」應非實在，縱然確有此部分之支出，亦非必要。
    末按非財產上損害賠償金額之認定，應斟酌兩造之地位、資力、家況…等定之；本件被
    告之職務低微、收入無多，又有信用貸款纏身，復須貼補家用，經濟相當拮据，以此衡
    量，原告請求之非財產上損害賠償五十萬元實屬過高。至被告於台中市西屯區公所調解
    時無法每次出席，係因服役單位過遠及軍人職務在身使然，並非無和解之誠意等語，資
    為抗辯。
三、被告於前述時、地，因過失之駕駛行為，致原告受有左側股骨骨幹骨折之傷害等情，業
    據原告提出診斷證明書為證，並經本院刑事庭以八十八年度交自字第五四號刑事判決被
    告有罪、臺灣高等法院臺中分院以八十九年度交上易字第一五０號刑事判決駁回被告之
    上訴確定屬實，且為被告所不爭執，是依民法第一百八十四條前段：「因故意或過失，
    不法侵害他人之權利者，負損害賠償責任」之規定，被告自有損害賠償之責。以下即逐
    項審酌原告請求之賠償金額：
  （一）醫藥費用部分：
    　１、原告請求在中山醫院支出之醫藥費用一萬八千二百三十二元，業據其提出醫療費
          用清單一份、收據二十紙為據。經核，除其中：(1)電話費六元、(2)請領診斷證明
          書費共計三百五十元，惟於證明傷害及醫療行為之存在上，應僅以一份六十元為
          已足、(3)八十六年二月十六日經耳鼻喉科看診之一千五百八十七元，其時間在本
          件事故發生之前，且與本件原告所受傷害之診療無涉、(4)八十八年二月十九日之
          醫藥費七百三十四元重複計算等項應予扣除外，餘一萬五千六百一十五元皆屬必
          要費用，得請求被告給付。
      ２、原告請求在澄清醫院支出之醫藥費用二萬八千七百九十八元，已據提出收據三十
          三紙為證。經核，除其中：(1)電話費三十八元、(2)「其他費用」二百五十元名目
          不明、(3)請領診斷證明書費共計六次一千一百十元，惟於證明傷害及醫療行為之
          存在上，應僅以一份一百三十元為已足、(4)八十八年七月九日「洪子傑」醫藥費
          一百五十元、八十八年八月七日及九月四日之「心臟內科」醫藥費合計四百八十
          元、八十九年九月一日之「一般內科」醫藥費用三百六十元，與本件原告所受傷
          害之醫療行為無關、(5)八十九年三月十三日收據號碼00000000之醫藥費一百五十
          元、八十九年三月十五日之醫藥費一百五十元重複計算等項，應予扣除外，餘二
          萬六千二百四十元皆屬必要費用。
      ３、原告請求「其他醫藥費」十六萬零四百五十三元，並提出統一發票及收據二十八
          紙為據。經核其中：
        　(1)購買品名FUCIDIN  TAB三次計三萬二千零四十元部分，為治療原告左側股骨骨
            折術後感染之醫師指定處方用藥，為必要費用，業有原告提出之八十八年十月
            二十一日澄清醫院診斷證明書附卷可證，原告此部分之請求，自應准許。
          (2)原告自費支出之購買看護墊五百六十七元、尿壺二十八元、血壓計（含電池）
            二千七百四十三元、柺杖五百元、醫療墊一百八十元等，合計四千零十八元，
            依其傷勢及病情以觀，原屬增加生活上需要之費用，被告復同意原告此部分醫
            藥費用之請求，自應准許。
          (3)原告因骨折後遺症復健之需，於八十七年十二月七日至九十年七月二十一日至
            聯和中醫聯合診所就診六次、支出掛號費等計四百三十元，並於八十七年十二
            月三十一日至八十八年六月八日至犁安中醫骨科診所就診三次，經醫師開立處
            方用藥，支出醫藥費用五千五百元等情，業有原告提出之收據四紙及聯合中醫
            聯和診所九十一年一月二十一日聯和宋字第九一０一二一０一號覆函意旨與附
            件病歷表、犁安中醫骨科診所九十一年三月二十二日覆函意旨與附件病歷表等
            附卷可稽，是此部分合計五千九百三十元之醫藥費用，亦屬必要之支出。
          (4)至原告其餘另行購買之「醫療用品」、「冰」、「POROZEN 藥」及其他三仙膠
            、補藥、野山蔘、大七厘…等中藥補品，或名目不明，無法判斷是否為必要之
            費用（「醫療用品」），或未經證明直接供醫療使用（「冰」），或無任何醫
            師處方之依據（參前揭聯和中醫聯合診所及犁安中醫骨科診所覆函），無法確
            定為必要之藥品費用（「POROZEN藥」及其他中藥、補品等），是此部分之費?
            峖X計十一萬八千四百六十五元，自應予以扣除，不應令被告負擔。
      ４、被告雖稱：依全民健康保險法第八十二條及強制汽車責任保險法第三十條之規定
          ，原告請求之醫藥費用中，屬「健康保險」給付之項目，於原告已請領之強制汽
          車責任保險金數額範圍內，應視為被告損害賠償金之一部，不得再向被告請求。
          惟查：本件原告請求之醫藥費用損害賠償部分，並未包含全民健康保險保險人給
          付之金額，且原告並無因本件事故請領強制汽（機）車責任保險金等情，業為兩
          造於本院言詞辯論中分別陳述屬實，則原告請求之損害賠償，自無任何依上揭規
          定應加扣除之部分，被告之抗辯為無理由。
　　　５、小結：原告得請求賠償之醫藥費用支出為八萬三千八百四十三元（計算式為：15
          ,615 + 26,240 +32,040 + 4,018 + 5,930 = 83,843）。
  （二）減少勞動收入部分：
        原告請求自受傷之翌日即八十七年十一月十三日起至八十八年十二月一日間，及自
        八十九年十月一日起至八十九年十一月十日起訴日間，因傷無法工作，以每月原可
        得薪水三萬二千元計，共四十一萬三千八百六十六元之勞動收入損失。經查：原告
        受傷前原於音響店工作，每月薪資連同獎金、補貼等為三萬二千元，業據原告提出
        工作薪資證明單一紙，並經證人即音響店負責人曾志右到庭證述屬實，復為被告所
        不爭執（見本院九十一年五月三日言詞辯論筆錄），自堪信為真正。而原告於上揭
        期間內，因骨折尚未完全癒合，無法正常工作等情狀，亦有中山醫院九十年五月三
        十日中山醫字九十川智法字第九００四六三號覆函及澄清醫院九十年五月二十四日
        澄敬字第三七０號覆函附卷足憑，被告對此亦無爭執（亦見前揭筆錄），則原告請
        求此期間之勞動收入損失，亦有理由。經計算，原告得請求之勞動收入損失自八十
        七年十一月十三日至八十八年十一月十二日為三十八萬四千元，自八十八年十一月
        十三日至八十八年十二月一日，及自八十九年十月一日至八十九年十一月十日，得
        請求之勞動收入損失為六萬二千八百九十九元（以一個月又二十九日計，日薪於十
        一月部分，以月薪之三十分之一計算，於十二月部分，以月薪之三十一分之一計算
        ，元以下四捨五入），合計為四十四萬六千八百九十九元，已超過其請求之四十一
        萬三千八百六十六元，原告此部分之請求，為有理由。
  （三）非財產上損害賠償部分：
        原告請求非財產上之損害賠償五十萬元。經審酌：(1)原告所受之主要傷害為左側股
        骨骨折，其傷勢非輕，並致長期行動不便，前後手術五次之多，復健時期長達兩年
        餘（自八十七年十一月十二日至九十年五月十日，以上參照原告提出之中山醫院及
        澄清醫院診斷證明書及二醫院前揭覆函），其身心受有相當煎熬、(2)原告為六十四
        年九月十五日生，現年二十六歲，高職畢業，為家中獨生子，無不動產及汽車，受
        傷前每月薪資三萬二千元，最近之三年所得及財產歸戶資料（詳如卷附稅捐稽徵機
        關覆函附件資料所載）、(3)被告為六十四年十二月二十日生，現年亦二十六歲，空
        軍士校士官班畢業，現任空軍士官職，每月薪資收入實得四萬八千零七十五元（含
        儲蓄撥存，參空軍零五六五部隊九十一年二月一日九一更寧字第六四０號覆函），
        尚有銀行貸款本金近二十萬元未償（參被告提出之台新銀行信用貸款繳息明細表）
        ，無不
        動產及汽車，最近三年所得及財產歸戶資料（詳如卷附稅捐稽徵機關覆函附件資料
        所載）等一切情狀，認原告得請求之非財產上損害賠償，以三十五萬元為當。
  （四）以上合計，原告得請求之損害賠償金額共為八十四萬七千七百零九元（計算式為：
        83,843 + 413,866 + 350,000 = 847,709）。
四、次按「損害之發生或擴大，被害人與有過失者，法院得減輕賠償金額，或免除之」，民
    法第二百十七條第一項定有明文。被告抗辯原告於事故發生時，亦疏未注意車前狀況，
    並貿然闖紅燈及以時速約六十五公里之高速行駛。經查：
  （一）兩造皆認對方有未依交通號誌行駛之闖紅燈行為，原告於事發後最初之供述為：「
        我車綠燈直行…」，被告亦稱：「我車左轉箭頭綠燈左轉…」（載於臺中市警察局
        交通警察隊肇事現場圖「當事人陳述經過」欄，附於臺灣臺中地方法院檢察署八十
        八年度偵字第一０七一一號偵查卷中），此後兩造仍各執一詞，即臺灣省台中市區
        車輛行車事故鑑定委員會受臺灣臺中地方法院檢察署囑託鑑定肇事責任，亦認就此
        部分事實情況無法辨明，有該鑑定委員會八十八年七月六日中市鑑字第八八三一七
        號函附於前揭偵查卷中可稽。原告雖於本院八十八年度交自字第五四號過失傷害刑
        事案件進行中，提出燈號修復前、後之相片八張及為附帶說明，本院刑事庭並依職
        權傳訊證人即事故後前往現場處理之警員馬碩鴻，被告則就肇事現場圖所示之跡證
        提出分析與說明，惟核前揭相片、證人證言及肇事現場圖，均無法提供何人違反交
        通號誌之明確佐證，此亦為本院前揭刑事判決所是認。是兩造關於對造違反交通號
        誌之主張及抗辯，其舉證皆有不足，爰就此不列入過失比例之考量。至原告聲請傳
        訊之證人甲○○，並非事發當時在場之人，復參酌前揭所有相關卷證資料，縱證人
        甲○○果為與原告主張事實一致之證述，原告之舉證仍有未足，爰不就此傳訊證人
        甲○○，併此敘明。
  （二）原告於事故發生後，自陳當時車速約（時速，下同）六十五公里（亦載於前揭肇事
        現場圖「當事人陳述經過」欄內），嗣於刑案及本件審理中，改稱當時車速僅約三
        十五公里，上開陳述係因於事故發生後，即陷入昏迷狀態，及至警察前來製作筆錄
        時，仍意識不清所致等語。惟從原告於上開筆錄之陳述內容相當明確、原告所戴之
        眼鏡事故後飛離原告機車達十餘公尺之遙等情觀之，原告原稱時速六十五公里之車
        速，應近於真實。按行車速度，應依標誌或標線之規定，無標誌或標線者，在設有
        快慢車道分隔線之慢車道，時速不得超過四十公里，道路交通安全規則第九十三條
        第一項第二款定有明文。本件原告既於慢車道上以時速六十五公里之高速行駛，已
        屬超速之違規行為，其對於本件事故之發生，自屬與有過失，被告抗辯應減輕賠償
        金額，為有理由。
  （三）本院經審酌上揭全部事證，認兩造之過失比例應為五：五。依此計算，原告得請求
        之損害賠償金額應減為四十二萬三千八百五十五元（元以下經四捨五入）。
五、綜上所述，本件原告依據侵權行為之法律關係（民法第一百八十四條第一項前段、第一
    百九十三條第一項、第一百九十五條第一項前段），於請求被告給付醫藥費用、減少勞
    動能力及非財產上之損害賠償四十二萬三千八百五十五元，及自起訴狀繕本送達翌日即
    八十九年十一月二十二日起至清償日止，按週年利率百分之五計算之遲延利息範圍內，
    為有理由，應予准許，逾此部分之請求，依法無據，應予駁回。
六、本件原告勝訴部分，兩造分別陳明願供擔保請准宣告假執行及免為假執行，核均無不合
    ，爰分別酌定相當之擔保金額，准許之。至原告敗訴部分，其假執行之聲請，已失所附
    麗，應併予駁回。
七、本件事證已臻明確，兩造其餘之攻擊、防禦方法及舉證，核與判決結果不生影響，爰不
    一一論述。
八、結論：本件原告之訴，為一部有理由，一部無理由，依民事訴訟法第七十九條但書、第
    三百九十條第二項、第三百九十二條，判決如主文。
中　　　華　　　民　　　國　　九十一　　年　　　五　　　月　　　十七　　日
                          臺灣臺中地法院民事第四庭
~B審判長法官　張恩賜
~B法　　　官　許秀芬
~B法　　　官　鄧敏雄
右為正本，係照原本作成。
如對本判決上訴，須於判決送達後廿日內向本院提出上訴狀。
中　　　華　　　民　　　國　　九十一　　年　　　五　　　月　　 十七　　 日
~B法院書記官　黃惠君
